臺灣新北地方法院刑事判決
110年度軍訴字第6號
公  訴  人  臺灣新北地方檢察署檢察官
被      告  盧謦亘


選任辯護人  林彥廷律師
上列被告因妨害性自主案件，經檢察官提起公訴（110年度軍偵
字第30號），被告於準備程序進行中先就被訴事實為有罪之陳述
，經告知簡式審判程序之旨，並聽取當事人之意見後，本院合議
庭裁定由受命法官獨任進行簡式審判程序，判決如下：
    主  文
盧謦亘現役軍人對於十四歲以上未滿十六歲之女子為性交，共肆
罪，各處有期徒刑伍月，應執行有期徒刑壹年。緩刑參年，緩刑
期間付保護管束，並應向檢察官指定之政府機關、政府機構、行
政法人、社區或其他符合公益目的之機構或團體，提供壹佰貳拾
小時之義務勞務，且完成肆小時之法治教育課程。
    事  實
一、盧謦亘於民國109年間為現役軍人，其於107年12月間，透過
    網路交友軟體認識代號BH000-A109134號（94年4月生，真實
    姓名年籍詳卷，下稱Ａ女），其明知Ａ女為14歲以上未滿16歲
    之女子，竟基於對14歲以上未滿16歲之女子為性交之犯意，
    分別於109年10月9日、10月16日、10月23日、10月30日約晚
    間8時許，在新北市三重區慶都大旅社某房間內，未違反Ａ女
    之意願，以其陰莖插入Ａ女陰道之方式，對Ａ女為性交行為各
    1次得逞。
二、案經Ａ女訴由新北市政府警察局三重分局報告臺灣新北地方
    檢察署檢察官偵查起訴。
    理  由
壹、程序部分
　　按軍事審判法第1條規定「現役軍人戰時犯陸海空軍刑法或
    其特別法之罪，依本法追訴、處罰。現役軍人非戰時犯下列
    之罪者，依刑事訴訟法追訴、處罰：一、陸海空軍刑法第44
    條至第46條及第76條第1項。二、前款以外陸海空軍刑法或
    其特別法之罪。非現役軍人不受軍事審判」，另同法第237
    條第2項規定為：「本法中華民國102年8月6日修正之條文，
    除第1條第2項第2款自公布後5個月施行外，自公布日施行」
    ，並均於同年8月13日由總統公布施行，故於103年1月13日
    之後，現役軍人非戰時犯陸海空軍刑法之罪，依上說明，應
    依刑事訴訟法追訴、處罰。經查，被告盧謦亘於107年8月15
    日入伍服役，於110年2月1日退伍，本案發生時具現役軍人
    身分，有個人戶役政資料（完整姓名）查詢結果在卷可參，
    而現時並非政府依法宣布之戰時，且被告本案被訴涉犯者，
    係屬陸海空軍刑法第76條第1項第7款所定妨害性自主罪章內
    刑法第227條第3項之罪，揆諸前揭規定，自應依刑事訴訟法
    追訴、處罰，本院自有審判權，合先敘明。
貳、實體部分
一、上揭犯罪事實，業據被告於警詢、偵訊、本院準備程序及審
    理時均坦承不諱（見軍偵卷第9至14頁、第108至112頁，軍
    訴卷第91頁、第103至104頁），並有證人即告訴人Ａ女於警
    詢及偵訊時之證述、證人鄭凱祥於警詢時之證述在卷可佐（
    見軍偵卷第15至21頁、第75至81頁、第25至27頁），復有Ａ
    女慶都大旅社手繪現場圖、指認現場照片、LINE對話紀錄、
    真實姓名與代號對照表、受理疑似性侵害事件驗傷診斷書、
    照片2張等件附卷可稽（見軍偵卷第47、59頁、第83至100頁
    ，軍偵不公開卷第5至9頁、第29至31頁），堪認被告前開任
    意性自白應與事實相符，堪以採信。本案事證明確，被告前
    開犯行洵堪認定，應依法論科。
二、論罪科刑：
  ㈠按刑法第227條第3項之對於14歲以上未滿16歲之女子為性交
    罪，以被害人須為14歲以上未滿16歲之女子，立法意旨係以
    該女子對於性交行為之智識及決斷能力仍未臻成熟，縱得該
    女子之同意，亦不得對之為性交行為，以保護少女身智之正
    常發育。是核被告所為，均係犯刑法第227條第3項之對於14
    歲以上未滿16歲之女子為性交罪。被告所犯上開4罪間，犯
    意各別，行為互殊，應分論併罰。
  ㈡被告所犯對於14歲以上未滿16歲之女子為性交罪，雖係對於
    未滿18歲之少年故意犯罪，然因刑法第227條第3項之規定，
    已將「對於14歲以上未滿16歲之男女」列為犯罪構成要件，
    此係以被害人年齡所設特別規定，依兒童及少年福利與權益
    保障法第112條第1項但書規定，自無庸再依同法前段規定加
    重其刑，附此敘明。
  ㈢爰審酌被告與告訴人Ａ女為男女朋友關係，其明知告訴人年齡
    尚幼，於性智識及自主能力均未臻成熟，竟未能克制自身情
    慾，仍與告訴人為性交行為，影響告訴人身心發展，所為實
    屬不該；並考量被告犯後坦承犯行之態度、被告未曾有性侵
    害犯罪紀錄之素行（見軍訴卷第17頁）、其與告訴人及其父
    親達成和解並賠償，告訴人及其父親表示願意原諒被告等情
    （見軍訴卷第91、104頁、第117至118頁）；其於審理時自
    陳高中畢業之教育程度，目前無業，沒有要撫養的人之家庭
    生活狀況（見軍訴卷第104頁）等一切情狀，量處如主文所
    示之刑及定應執行之刑。
  ㈣被告前未曾因故意犯罪受有期徒刑以上刑之宣告，有臺灣高
    等法院被告前案紀錄表1份附卷可參（見軍訴卷第17頁），
    其因一時失慮致罹刑典，犯罪後已坦承犯行並表達悔悟之意
    ，且告訴人之父親同意本院給予被告緩刑（見軍訴卷第104
    頁），併考量被告為本案犯行時剛滿20歲，血氣方剛，本院
    認被告經此偵審程序及罪刑宣告之教訓後，當知所警惕，應
    無再犯之虞，因認其所宣告之刑，以暫不執行為適當，爰依
    刑法第74條第1項第1款規定，併予宣告緩刑3年。另為促使
    被告日後得以自本案確實記取教訓，本院認為仍有額外課予
    被告一定程度負擔之必要，故依刑法第74條第2項第5款規定
    ，諭知被告應向檢察官指定之政府機關、政府機構、行政法
    人、社區或其他符合公益目的之機構或團體，提供120小時
    之義務勞務；又為建立被告正確法治觀念，爰再依刑法第74
    條第2項第8款之規定，命被告應接受4小時之法治教育。並
    依刑法第93條第1項第2款之規定，諭知緩刑期間付保護管束
    ，以期被告能改過自新，避免再犯。
據上論斷，應依刑事訴訟法第273條之1第1項、第299條第1項前
段，判決如主文。
本案經檢察官陳玟瑾偵查起訴，由檢察官朱曉群到庭執行公訴。
中　　華　　民　　國　　111 　年　　2 　　月　　25　　日
                  刑事第二十庭  法　官  陳宏璋
上列正本證明與原本無異。
如不服本判決，應於判決送達後20日內敘明上訴理由，向本院提
出上訴狀 (應附繕本) ，上訴於臺灣高等法院。其未敘述上訴理
由者，應於上訴期間屆滿後20日內向本院補提理由書「切勿逕送
上級法院」。
                                書記官  許維倫　　
中　　華　　民　　國　　111 　年　　3 　　月　　3 　　日
附錄本案論罪科刑法條全文：
中華民國刑法第227條
（未成年人）
對於未滿十四歲之男女為性交者，處3年以上10年以下有期徒刑
。
對於未滿十四歲之男女為猥褻之行為者，處6月以上5年以下有期
徒刑。
對於十四歲以上未滿十六歲之男女為性交者，處7年以下有期徒
刑。
對於十四歲以上未滿十六歲之男女為猥褻之行為者，處3年以下
有期徒刑。
第1項、第3項之未遂犯罰之。